臺灣新北地方法院板橋簡易庭裁定
111年度板秩字第95號
移送機關    新北市政府警察局海山分局
被移送人    徐子宸


上列被移送人因違反社會秩序維護法案件，經移送機關以中華民
國111年5月3日新北警海秩字第1113962886號移送書移送審理，
本院裁定如下：
    主      文
徐子宸無正當理由攜帶具有殺傷力之器械，處罰鍰新臺幣3,000
元。
扣案之開山刀1把沒入。
    事實及理由
一、被移送人於下列時、地有違反社會秩序維護法之行為：
  ㈠時間：民國111年4月28日1時許。
  ㈡地點：新北市板橋區重慶路12巷口。
  ㈢行為：無正當理由攜帶具有殺傷力之器械。
二、上開事實，有下列之事證證明屬實。
  ㈠被移送人於警詢時之供述。
  ㈡新北市政府警察局海山分局扣押筆錄暨扣押物品目錄表、扣
    案物照片。
  ㈢扣案之開山刀1把。
三、按無正當理由攜帶具有殺傷力之器械、化學製劑或其他危險
    物品者，處3日以下拘留或新臺幣30,000元以下罰鍰，社會
    秩序維護法第63條第1項第1款定有明文。本條款之構成要件
    ，須行為人客觀上有攜帶具有殺傷力之器械、化學製劑或其
    他危險物品之行為，且該攜帶係無正當理由，因而有危害於
    行為人攜帶所處時空之安全情形，始足當之。依上開要件，
    判定行為人有無違反本條款非行，首須行為人有攜帶行為，
    次審酌該攜帶行為是否係無正當理由，再衡量行為人攜帶行
    為所處時空，因行為人於該時空有攜帶該類器械，而使該時
    空產生安全上危害；亦即，就行為人客觀上之攜帶行為，依
    其攜帶行為之目的，考量行為人攜帶當時言詞舉動、時間、
    地點、身分等因素，據以認定其是否已構成本條款之非行，
    合先敘明。本件被移送人雖辯稱其攜帶扣案之開山刀供其防
    身使用云云，惟扣案之開山刀1把，為具有殺傷力之器械，
    常有危害於一般安全情形，足以對人之生命、身體、安全構
    成威脅，衡諸社會通念，一般人並無於夜間隨身攜帶上開器
    械外出之必要，足見被移送人前開辯解，顯係事後卸責之詞
    ，洵不可採，被移送人無正當理由攜帶具有殺傷力之器械，
    堪以認定。是核被移送人所為，係違反社會秩序維護法第63
    條第1項第1款之無正當理由攜帶具有殺傷力之器械之非行。
    爰審酌被移送人違反本法之原因、手段、違反義務之程度、
    上開非行所生之危害等一切情狀，量處如主文所示之處罰，
    以資懲儆。又扣案之開山刀1把，係被移送人所有供違反本
    法行為所用之物，爰依社會秩序維護法第22條第3項規定，
    予以沒入。
四、依社會秩序維護法第45條第1項、第63條第1項第1款、第22
    條第3項，裁定如主文。
中　　華　　民　　國　　111 　年　　6 　　月　　2 　　日
                  臺灣新北地方法院板橋簡易庭
                            法  官  施函妤
以上正本證明與原本無異。
如不服本裁定，應於送達後5 日內，向本院提出抗告狀並表明抗
告理由（須附繕本）。
中　　華　　民　　國　　111 　年　　6 　　月　　2 　　日
                            書記官  吳昌穆